Config:
  hfst:
    Gen: ../../../src/generator-gt-norm.hfst
    Morph: ../../../src/analyser-gt-norm.hfst
  xerox:
    Gen: ../../../src/generator-gt-norm.xfst
    Morph: ../../../src/analyser-gt-norm.xfst
    App: lookup

Tests:



# todo:
# Proofread the gold standard (below)
# Then: run analyser, then correct.


  Verb - unõh(t)uma: # Verb (70) unõh(t)uma 'eng /est /fin' - full paradigm
     unõh(t)uma+V+Inf/mA: [unõhtuma, unõhuma]
     unõh(t)uma+V+Inf: [unõhtudaq, unõhudaq]
     unõh(t)uma+V+ActPrtPrc: [unõh(t)unuq
     unõh(t)uma+V+PssPrtPrc: [unõhtut, unõhut]
     unõh(t)uma+V+Ind+Prs+ScSg1: [unõhtu, unõhu]
     unõh(t)uma+V+Ind+Prs+ScSg3: [unõhtus, unõhus]
     unõh(t)uma+V+Ind+Prt+ScSg1: [unõhtu, unõhu]
     unõh(t)uma+V+Ind+Prt+ScSg3: [unõhtu, unõhu]

